【裁判字號】    98,易,645
【裁判日期】    980708
【裁判案由】    竊盜
【裁判全文】
臺灣彰化地方法院刑事判決               98年度易字第645號
公  訴  人  臺灣彰化地方法院檢察署檢察官
被      告  乙○○
上列被告因竊盜案件，經檢察官提起公訴（98年度偵字第4537號
），茲本院判決如下：
    主  文
乙○○攜帶兇器竊盜，處有期徒刑捌月，扣案之金屬製扳手壹支
沒收；又攜帶兇器竊盜，處有期徒刑陸月，扣案之金屬製扳手壹
支沒收。應執行有期徒刑壹年，扣案之金屬製扳手壹支沒收。
    犯罪事實
一、乙○○前於民國91年間因竊盜等案件，經臺灣板橋地方法院
    以91年度訴字第1056號刑事判決各判處有期徒刑5 年、4 月
    、3 月，應執行有期徒刑5 年6 月確定；復於92年間因過失
    傷害案件，經臺灣臺北地方法院以92年度北交簡字第1515號
    刑事判決判處有期徒刑4 月確定，上開各罪，經聲請法院裁
    定應執行有期徒刑5 年8 月確定後，並移送執行，且依中華
    民國96年罪犯減刑條例聲請臺灣板橋地方法院以96年度聲減
    字第504 號裁定就前揭除竊盜部分外，各減刑為有期徒刑2
    月、1 月又15日、2 月，並就上揭各罪定應執行有期徒刑5
    年2 月確定，於97年6 月23日因縮短刑期假釋出監並付保護
    管束，應至98年5 月13日保護管束期滿（不構成累犯）。詎
    其不知悔改，竟於前揭假釋期間內，另2 次各別基於意圖為
    自己不法所有之犯意，持其自己所有客觀上具危險性而足為
    兇器之金屬製扳手1 支，分別於下列時、地為竊盜犯行：
  (一)於98年4 月16日上午9 時許，途經臺中縣神岡鄉○○街與社
    口街街口處，適見甲○○所有西元1993年份、裕隆廠牌之車
    牌號碼NJ—7156號自用小客車停放在該處，而利用前揭金屬
    製扳手打開駕駛座側車門進入車內，插入上開車輛之電門發
    動引擎，竊取該車輛得手且駛離現場後，駛至苗栗縣竹南鎮
    某處公園旁停放並棄置於該處。嗣經甲○○發覺前揭車輛失
    竊之情狀，並於98年4 月16日中午12時許報警處理。
  (二)於98年4 月19日下午1 時許，途經苗栗縣竹南鎮○○路96號
    前，適見丙○○所有西元2003年份、日產廠牌之車牌號碼24
    87—HS號自用小客車停放在該處，而利用前揭金屬製扳手打
    開駕駛座側車門進入車內，插入上開車輛之電門發動引擎，
    竊取該車輛得手後且駛離現場。嗣經其於98年4 月20日凌晨
    3 時許，駕駛前揭竊得車牌號碼2487—HS號自用小客車，並
    搭載不知情之友人王淑萍，駛至桃園縣中壢市○○○路與吉
    利十一街口處，為警攔查始發現犯罪事實欄一(二)所示上情；
    另其先於98年4 月20日上午10時40分，於有偵查犯罪權限之
    公務員尚未發覺其上揭犯罪事實欄一(一)所示竊盜犯行前，主
    動向該管公務員警員自首其上揭犯罪事實欄一(一)所示竊盜犯
    行而接受裁判，因而查獲，並扣得前開金屬製扳手1 支。
二、案經乙○○自首暨甲○○訴由桃園縣警察局中壢分局報請臺
    灣桃園地方法院檢察署呈請臺灣高等法院檢察署檢察長核轉
    臺灣彰化地方法院檢察署檢察官偵查起訴。
    理  由
一、證據能力部分：
  (一)按被告以外之人（包括證人、鑑定人、告訴人、被害人及共
    同被告等）於審判外之陳述雖不符刑事訴訟法第159 條之1
    至之4 之規定，而經當事人於審判程序同意作為證據，法院
    審酌該言詞陳述或書面陳述作成時之情況，認為適當者，亦
    得為證據，刑事訴訟法第159 條之5 第1 項定有明文。其立
    法意旨在於傳聞證據未經當事人之反對詰問予以核實，原則
    上先予排除。惟若當事人已放棄反對詰問權，於審判程序中
    表明同意該等傳聞證據可作為證據，基於尊重當事人對傳聞
    證據之處分權使訴訟程序得以順暢進行，上開傳聞證據則有
    證據能力（最高法院94年度臺上字第4890號判決要旨參照）
    。又按當事人、代理人或辯護人於法院調查證據時，知有第
    159 條第1 項不得為證據之情形，而未於言詞辯論終結前聲
    明異議者，視為有前項之同意，刑事訴訟法第159 條之5 定
    有明文。亦即，傳聞證據未經當事人之反對詰問予以核實，
    原則上先予排除，惟若當事人已放棄詰問或未聲明異議，基
    於證據資料愈豐富，愈有助於真實發現之理念，且強化言詞
    辯論主義，法院自可承認該傳聞證據例外擁有證據能力。經
    查，證人即被害人甲○○、丙○○分別於警詢中之陳述（參
    見臺灣桃園地方法院檢察署98年度偵字第9420號偵查卷宗第
    30頁至第31頁、第34頁至第35頁），雖均係被告以外之人於
    審判外之陳述，性質上屬傳聞證據，惟經檢察官、被告乙○
    ○均同意作為證據，又本院審酌該言詞陳述作成時之情況，
    並查無其他不法之情狀，足認為得為本案之證據，依刑事訴
    訟法第159 條之5 之規定，有證據能力。
  (二)以下本案所引用被告以外之人於審判外之言詞或書面陳述（
    除理由欄一(一)所述部分外），而不符合刑事訴訟法第159 條
    之1 至第159 條之4 之規定者，均經本院於審理時當庭直接
    提示而為合法之調查，檢察官、被告均同意作為證據，本院
    審酌前開證據作成或取得之狀況，均無非法或不當取證之情
    事，亦無顯不可信之情況，故認為適當而均得作為證據。是
    前開證據，依刑事訴訟法第159 條之5 之規定，均具有證據
    能力，先予敘明。
二、訊據被告對其於上揭時、地，各別2 次攜帶兇器竊盜之事實
    ，於本院審理時（參見本院98年6 月24日審判筆錄）坦承不
    諱，核與證人即被害人甲○○、丙○○分別於警詢中陳述失
    竊情節大致相符（參見臺灣桃園地方法院檢察署98年度偵字
    第9420號偵查卷宗第30頁至第31頁、第34頁至第35頁），且
    有金屬製扳手1 支扣案、贓物認領收據2 紙、失車唯讀案件
    基本資料2 張、現場照片及扣案物品照片共計9 紙（參見同
    上偵查卷宗第32頁、第33頁、第37頁、第38頁、第44頁至第
    48頁）附卷可佐，核屬相符，足認被告上開自白，確與事實
    相符，本案事證明確，被告犯行堪以認定。
三、按刑法第321 條第1 項第3 款之攜帶兇器竊盜罪，係以行為
    人攜帶兇器竊盜為其加重條件，此所謂兇器，其種類並無限
    制，凡客觀上足對人之生命、身體、安全構成威脅，具有危
    險性之兇器均屬之，且祇須行竊時攜帶此種具有危險性之兇
    器為已足，並不以攜帶之初有行兇之意圖為必要。螺絲起子
    為足以殺傷人生命、身體之器械，顯為具有危險性之兇器（
    最高法院79年臺上字第5253號判例要旨參照）。經查，扣案
    之金屬製扳手係由長短兩段連接，長度各為18公分、7 公分
    ，另長段部分前端係呈鈍器狀，短段部分前端則呈扁平尖銳
    狀等情，業經本院勘驗屬實（參見本院98年6 月24日審判筆
    錄第5 頁），並有扣案物品之照片1 紙（參見同上偵查卷宗
    第46頁）在卷可查。是被告持扣案之金屬製扳手1 支尾端各
    呈鈍器狀或尖銳狀，無論被告主觀上是否旨在行兇抑僅便利
    行竊，然在客觀上顯具有行兇之危險性，自屬兇器之一種，
    其攜帶而犯竊盜罪，均應成立刑法第321 條第1 項第3 款之
    罪。
四、核被告就犯罪事實欄一(一)(二)部分所為竊盜行為，均係犯刑法
    第321 條第1 項第3 款之加重竊盜罪。另按刑法上竊盜罪既
    遂未遂區分之標準，係採權力支配說，即行為人將竊盜之客
    體，移入一己實力支配之下者為既遂，若著手於竊盜，而尚
    未脫離他人之持有，或未移入一己實力支配之下者，則為未
    遂（最高法院84年度臺上字第2256號判決要旨參照）。被告
    就犯罪事實欄一(一)(二)部分，均已將竊盜之客體移入一己實力
    支配之下，應屬竊盜既遂。被告所犯上開2 罪，犯意各別，
    行為互異，應分論併罰。另按刑法第62條所謂發覺，固非以
    有偵查犯罪職權之機關或人員確知其人犯罪無誤為必要，而
    於對其發生嫌疑時，即得謂為已發覺；但此項對犯人之嫌疑
    ，仍須有確切之根據得為合理之可疑者，始足當之，若單純
    主觀上之懷疑，要不得謂已發生嫌疑（最高法院72年臺上字
    第641 號判例意旨參照）。被告於有偵查犯罪權限之公務員
    尚未發覺其為犯罪事實欄一(一)所示之加重竊盜犯行前，先主
    動向該管公務員即桃園縣警察局中壢分局文化派出所警員李
    建榮自首其為犯罪事實欄一(一)所示之加重竊盜犯行而接受裁
    判等情，此有被告警詢筆錄1 份附卷可參（參見同上偵查卷
    宗第11頁），爰依刑法第62條前段規定，就此部分，減輕其
    刑。另審酌被告正值壯年，且前於91年間因竊盜等案件，經
    臺灣板橋地方法院以91年度訴字第1056號刑事判決各判處有
    期徒刑5 年、4 月、3 月，應執行有期徒刑5 年6 月確定；
    復於92年間因過失傷害案件，經臺灣臺北地方法院以92年度
    北交簡字第1515號刑事判決判處有期徒刑4 月確定，上開各
    罪，經聲請法院裁定應執行有期徒刑5 年8 月確定後，並移
    送執行，且依中華民國96年罪犯減刑條例聲請臺灣板橋地方
    法院以96年度聲減字第504 號裁定就前揭除竊盜部分外，各
    減刑為有期徒刑2 月、1 月又15日、2 月，並就上揭各罪定
    應執行有期徒刑5 年2 月確定，於97年6 月23日因縮短刑期
    假釋出監並付保護管束，應至98年5 月13日保護管束期滿（
    不構成累犯），此有臺灣高等法院被告前案紀錄表、臺灣彰
    化地方法院檢察署刑案資料查註紀錄表各1 份存卷可考，於
    假釋期間，貪慾圖利，不思以合法正當途徑賺取所得，竟以
    持客觀上具危險性而足為兇器之金屬製扳手而竊盜之手段及
    所竊取之上揭財物價值，理應從重量刑，然本院參酌被告犯
    後坦承犯行且態度良好、所竊物品業經上開被害人取回，對
    前揭被害人所生損害等其他一切情狀，各量處如主文所示之
    刑，並定其應執行之刑。另被告所有持以行竊之金屬製扳手
    1 支，業據其供明在卷，且係供犯罪所用之物，爰依刑法第
    38條第1 項第2 款規定併宣告沒收。
據上論斷，應依刑事訴訟法第299 條第1 項前段，刑法第321 條
第1 項第3 款、第62條前段、第38條第1 項第2 款、第51條第5
款，判決如主文。
本案經檢察官謝雨青到庭執行職務。
中    華    民    國    98    年    7     月    8     日
                    刑事第八庭        法  官  唐中興
以上證明與原本無異。
如不服本判決應於收受判決後10日內向本院提出上訴書狀，並應
敘述具體理由；其未敘述上訴理由者，應於上訴期間屆滿後20日
內向本院補提理由書（均須按他造當事人之人數附繕本）「切勿
逕送上級法院」。
告訴人或被害人對於判決如有不服具備理由請求檢察官上訴者，
其上訴期間之計算係以檢察官收受判決正本之日期為準。
中    華    民    國    98    年    7     月    8     日
                                      書記官  吳政
【附錄本案判決論罪科刑法條全文】：
中華民國刑法第321條：
犯竊盜罪而有左列情形之一者，處6月以上5年以下有期徒刑：
一、於夜間侵入住宅或有人居住之建築物、船艦或隱匿其內而犯
    之者。
二、毀越門扇、牆垣或其他安全設備而犯之者。
三、攜帶兇器而犯之者。
四、結夥3人以上而犯之者。
五、乘火災、水災或其他災害之際而犯之者。
六、在車站或埠頭而犯之者。
前項之未遂犯罰之。


司法院資訊處製作；財團法人民間司法改革基金會備份。
